【裁判字號】    97,上更(二),71
【裁判日期】    970522
【裁判案由】    殺人未遂等
【裁判全文】
臺灣高等法院高雄分院刑事判決      97年度上更(二)字第71號
上  訴  人  臺灣高雄地方法院檢察署檢察官
上  訴  人
即  被  告  甲○○
選任辯護人  何曜男律師
上  訴  人
即  被  告  乙○○
                    （另案在台灣高雄監獄）
指定辯護人  本院公設辯護人  李佩娟
上列上訴人等因被告殺人未遂等案件，不服臺灣高雄地方法院95
年度訴字第3713號中華民國96年3 月19日第一審判決（起訴案號
：臺灣高雄地方法院檢察署95年度偵字第22517 、23710 號），
提起上訴，經判決後，由最高法院第2 次發回更審，本院判決如
下：
    主  文
原判決關於乙○○殺人未遂部分及其定應執行刑暨甲○○部分均
撤銷。
乙○○共同殺人未遂，累犯，處有期徒刑柒年參月，扣案之仿Ｂ
ＥＲＥＴＴＡ廠84型半自動之改造手槍（槍枝管制編號：000000
0000號，含彈匣壹個）壹把沒收之。
甲○○未經許可，持有可發射子彈具有殺傷力之改造手槍，處有
期徒刑參年貳月，併科罰金新臺幣貳萬元，罰金如易服勞役，以
新臺幣壹仟元折算壹日；扣案之仿ＢＥＲＥＴＴＡ廠84型半自動
之改造手槍（槍枝管制編號：0000000000號，含彈匣壹個）壹把
沒收之；又共同殺人未遂，處有期徒刑陸年玖月，扣案之仿ＢＥ
ＲＥＴＴＡ廠84型半自動之改造手槍（槍枝管制編號：00000000
00號，含彈匣壹個）壹把沒收之。應執行有期徒刑玖年玖月，罰
金新臺幣貳萬元，罰金如易服勞役，以新臺幣壹仟元折算壹日；
扣案之仿ＢＥＲＥＴＴＡ廠84型半自動之改造手槍（槍枝管制編
號：0000000000號，含彈匣壹個）壹把沒收之。
    事  實
一、乙○○於民國93年間，因施用毒品案件，經臺灣高雄地方法
    院以93年度簡字第6243號判處有期徒刑6 月確定，於94年7
    月14日易科罰金執行完畢。詎乙○○猶不知悛悔，於95年6
    月間之某日，在高雄市○○路某處，以新臺幣（下同）3 萬
    元之價格，向綽號「阿明」之不詳姓名籍址成年男子購得仿
    BERETTA 廠84型半自動之可發射子彈具有殺傷力之改造手槍
    （槍枝管制編號：0000000000號，含彈匣1 個）1 把及供上
    述手槍所用具殺傷力之土造子彈5 顆，藏置在高雄市○○區
    ○○路325 號10樓之1 住居處，未經許可而無故持有上開手
    槍、子彈（乙○○此部分違反槍砲彈藥刀械管制條例已經判
    決確定）。
二、緣乙○○友人甲○○前積欠鄭博懷債務未清償，而鄭博懷委
    請丙○○向甲○○催討上開債款，丙○○應允後，丙○○、
    鄭博懷即於95年8 月中旬，至高雄市○○路78號10樓之1 向
    甲○○要債，因一言不合，雙方發生鬥毆後不歡而散。丙○○旋於95年8 月28日上午8 時許，撥電話予甲○○，相約於
    95年8 月28日上午9 時許，在高雄市前金區○○○路107 號
    對面建國國小圍牆邊見面談判。甲○○接聽電話後，即要求
    友人黃賀婷、吳怡真開車載其至現場。甲○○至現場後發現
    丙○○、鄭博懷方面有多人在場，認為可能對其不利，立即
    打電話央請友人乙○○開車前來協助，乙○○應允後即基於
    其個人之意思，自高雄市○○區○○路325 號10樓之1 住處
    ，取出上開改造手槍1 把（槍枝管制編號：0000000000號，
    含彈匣1 個）及供上述手槍所用具殺傷力之土造子彈5 顆，
    攜帶該槍、彈藏放在其所有車牌號碼8111-PA 號自用小客車
    駕駛座下腳踏板處，用布覆蓋後，立即駕駛上開8111-PA 號
    自用小客車，自其上揭明華路住處出發，於95年8 月28日9
    時20分許，駕車抵達六合路與自立路口搭載甲○○。甲○○
    即坐於乙○○右邊，即駕駛座右邊之乘客座，於乙○○開車
    至上開六合二路107 號對面建國國小圍牆邊，丙○○與鄭博
    懷已在該處等候，丙○○見上開自用小客車駛至該處，隨即
    持木棒自上開8111-PA 號自用小客車右後方衝上敲打該自用
    小客車的後車廂（毀損部分未據告訴），鄭博懷則緩行徒步
    尾隨在丙○○之後。乙○○見狀竟基於持上開槍、彈殺人之
    故意，自其車駕駛座下腳踏板處，拔取上開具有殺傷力之改
    造手槍，在其駕駛座上朝其右後方之丙○○射擊1 發未擊中
    後（彈殼留於車廂內），即將槍、彈置放汽車排檔旁；因丙○○仍繼續追來，甲○○見狀，即萌生非法持有槍、彈之故
    意，由乙○○駕車緩行，甲○○則自汽車排檔旁接取得該槍
    彈，再基於與乙○○共同殺人之犯意聯絡，立即持槍伸出該
    車右前座之車窗外，再朝蹲於路旁之丙○○身體射擊1 發，
    擊中丙○○左大腿左膝蓋處，致丙○○受有左膝開放性傷口
    並異物殘留體內、左膝髕骨骨折之傷害而當場倒在地上。乙○○、甲○○再基於共同殺人之犯意，由乙○○將往前行駛
    之車輛迴轉駛回該處，由甲○○持槍朝丙○○身體射擊1 發
    ，此次亦未擊中丙○○，事後乙○○始駕車載甲○○往高雄
    市○○路方向離去，而該車行進之際，甲○○即將上揭槍彈
    交還予乙○○，並由乙○○駕車至高雄市○○路與中正路之
    路口處暫停，先由甲○○下車後，乙○○乃獨自1 人攜帶該
    手槍1 把、子彈2 顆，並駕車至高雄市○○區○○路與裕誠
    路口旁水溝處，即將上開手槍1 把、子彈2 顆藏放在上址水
    溝處後，立即駕車離去。嗣警據報在上開建國國小圍牆邊扣
    得彈殼2 顆，並於95年8 月29日凌晨2 時許，在高雄市○鎮
    區○○路藍色海岸旅館查獲甲○○，再據乙○○電話告知警
    方上開藏放槍、彈之水溝地點，乃扣得上開手槍1 把（槍枝
    管制編號：0000000000號，含彈匣1 個）及具殺傷力之直徑
    約8.9mm 土造子彈2 顆（業經鑑定實際試射完畢，僅餘空彈
    殼而不具殺傷力）。嗣乙○○於95年9 月7 日上午10時許，
    自行至高雄市政府警察局新興分局說明案情。
三、案經高雄市政府警察局新興分局報請臺灣高雄地方法院檢察
    署檢察官偵查起訴。
     理  由
壹、程序方面：
一、按被告以外之人於偵查中向檢察官所為之陳述，除顯有不可
    信之情況者外，得為證據，刑事訴訟法第159 條之1 第2 項
    定有明文，查證人鄭博懷、丙○○於檢察官偵查中所為之陳
    述，既均經依法具結，且於原審審理中接受被告及辯護人之
    詰問，復無顯不可信之情況，依刑事訴訟法第159 條之1 第
    2 項規定，自有證據能力，均得為證據。
二、按刑事訴訟法第159 條之4 規定，除前3 條之情形外，下列
    文書亦得為證據：「一除顯有不可信之情況外，公務員職務
    上製作之紀錄文書、證明文書。二除顯有不可信之情況外，
    從事業務之人於業務上或通常業務過程所須製作之紀錄文書
    、證明文書。三除前二款之情形外，其他於可信之特別情況
    下所製作之文書。」，本件關於丙○○之高雄市立聯合醫院
    （乙種）字第T ：8-718 號、（乙種）字第T ：9-485 號診
    斷書，選任辯護人徐文彬律師請求函詢高雄市立聯合醫院就
    上揭診斷書所示「被害人丙○○膝蓋槍傷之彈道走向」，據
    該醫院96年11月28日聯醫病字0960007816號函稱：「丙○○
    至該醫院急診時，發現左膝外側約1 ×1 公分傷口，而Ｘ光
    與手術中發現疑似子彈異物是停留在左膝內側，稍稍高於外
    側傷口，故推論行進方向為由外側向內側。」等語。刑事訴
    訟法第15 9條之4 第2 款所稱從事業務之人於業務上或通常
    業務過程所須製作之紀錄文書、證明文書，因係於通常業務
    過程不間斷、有規律而準確之記載，且大部分紀錄係完成於
    業務終了前後，無預見日後可能會被提供作為證據之偽造動
    機，其虛偽之可能性小，除非該等紀錄文書或證明文書有顯
    然不可信之情況，否則有承認其為證據之必要。醫院診斷證
    明書係病患就診或就醫，醫師就其診斷治療病患結果，所出
    具之證明書。醫師法第17條規定，醫師如無法令規定之理由
    ，不得拒絕診斷書之交付。醫師係從事醫療業務之人，病患
    如純為查明病因並以接受治療為目的，而到醫療院所就醫診
    治，醫師於例行性之診療過程中，對該病患所為醫療行為，
    於業務上出具之診斷書，屬於醫療業務上或通常醫療業務過
    程所製作之證明文書，自該當於上開條款所指之證明文書。
    其依此項規定所製作之驗傷診斷書，應屬刑事訴訟法第159
    條第1 項「法律有規定」之傳聞證據之例外。（最高法院95
    年度台上字第5026號判決要旨參照）上開文書應具有證據能
    力。
三、另按鑑定人由審判長、受命法官或檢察官就下列之人選任1
    人或數人充之：一就鑑定事項有特別知識經驗者。二經政府
    機關委任有鑑定職務者；鑑定之經過及其結果，應命鑑定人
    以言詞或書面報告；法院或檢察官得囑託醫院、學校或其他
    相當之機關、團體為鑑定，或審查他人之鑑定，並準用刑事
    訴訟法第203 條至第206 條之1 規定，刑事訴訟法第198 條
    、第206 條第1 項、第208 條第1 項分別定有明文。且臺灣
    高雄地方法院檢察署已概括選任法務部調查局就案件有關毒
    品種類鑑定事項之鑑定機關，有臺灣高等法院檢察署92年10
    月15日檢文允字第0921001322號該署函示可稽。上開槍彈查
    扣後，即經送內政部警政署刑事警察局以性能檢驗法及試射
    法鑑定結果，送鑑改造手槍（含彈匣1 個，槍枝管制編號：
    0000000000號）壹把，認係由仿BERETTA 廠84型半自動手槍
    製造之槍枝，換裝土造金屬槍管而成之改造手槍1 把可發射
    子彈具有殺傷力，而送鑑子彈2 顆，認係具8.9mm 金屬彈頭
    之土造子彈，均經實際試射，均可擊發，認均具殺傷力，此
    有上開扣押槍彈清單、內政部警政署刑事警察局95年10月25
    日刑鑑字第0950141405號槍彈鑑定書各1 份在卷可參，另送
    鑑定之彈頭1 顆、彈殼1 顆，認係均已擊發之土造金屬彈頭
    、彈殼，亦有內政部警政署刑事警察局95年10月18日刑鑑字
    第0950133509號槍彈鑑定書1 份在卷可參（見臺灣高雄地方
    法院檢察署95年度偵字第22517 號卷第81-86 頁），依上開
    說明，卷附內政部警政署刑事警察局槍彈鑑定書，雖係被告
    以外之人於審判外之書面陳述，然係檢察機關概括委託內政
    部警政署刑事警察局鑑定後所製作之鑑定報告，為刑事訴訟
    法第159 條第1 項所指例外情形，應有證據能力。
四、傳聞法則乃對於被告以外之人於審判外之言詞或書面陳述，
    亦即針對被告以外之人於審判外以言詞或書面所為之供述證
    據而為規範。扣案物品即上開槍、彈，係以物品之存在本身
    做為證明事實之證據，為物證；卷附照片6 張，乃以科學、
    機械之方式，對於所拍攝內容所為忠實且正確之記錄，上開
    物品、照片在性質上亦非供述證據，無刑事訴訟法第159 條
    第1 項規定之適用，依法均有證據能力。
五、按「被告以外之人於審判外之陳述，雖不符刑事訴訟法第15
    9 條之1 至第159 條之4 等4 條之規定（即傳聞法則例外得
    為證據之情形），而經當事人於審判程序同意作為證據，法
    院審酌該言詞陳述或書面陳述作成時之情況，認為適當者，
    亦得為證據。」；「當事人、代理人或辯護人於法院調查證
    據時，知有第159 條第1 項不得為證據之情形，而未於言詞
    辯論終結前聲明異議者，視為有前項之同意。」，刑事訴訟
    法第159 條之5 定有明文。查本件關於乙○○、甲○○、鄭
    博懷、吳宜真、丙○○、黃賀婷、陳昱達等人於警詢中之陳
    述，於本院調查證據時，檢察官及被告、辯護人均未於言詞
    辯論終結前聲明異議，本院審酌證人陳述作成時之情況，並
    無出於不正方法之疑慮，認為適當，依上開規定，均得為證
    據。
貳、實體方面：
一、訊據上訴人即被告乙○○並不否認於95年8 月28日上午應友
    人甲○○之邀約，而逕自其住處，攜取其所有之改造手槍1
    把（槍枝管制編號：0000000000號，含彈匣1 個）及供上述
    手槍所用具殺傷力之土造子彈5 顆，放置於其所駕駛8111-P
    A 號自用小客車駕駛座下腳踏板處用布覆蓋，駛至高雄市○○路處接載甲○○上車坐在該車駕駛座旁（右前座），2 人
    於95年8 月28日9 時20分許，駕車抵達高雄市建國國小圍牆
    邊時，遭丙○○持木棒敲打8111-PA 號自用小客車右後車廂
    ，旋即出示其所攜帶之槍彈朝被害人方向（車後方）喊一聲
    『喂』後置諸其2 人所並坐之汽車中間排檔處，而由甲○○
    持以伸出車外發射等情。惟否認有殺人未遂犯行，辯稱：「
    槍是我買的，也是我帶去的，但我只是放在車上，我沒有開
    槍射擊，本件係甲○○開槍的」云云。訊據上訴人即被告甲○○固坦承有於上述時地開槍射擊丙○○之事實，惟辯稱：
    「乙○○有拿槍枝嚇阻被害人後，把槍枝放在汽車的手排檔
    旁邊，所以我臨時起意拿起手排檔旁的槍枝往地面擊發，我
    只是藉槍聲嚇阻被害人而已。」、「當時被害人丙○○要拿
    棍棒打我，因當時乙○○有拿槍枝嚇阻被害人後，把槍枝放
    在汽車的手排檔旁邊，所以我臨時起意拿起手排檔旁的槍枝
    往地面擊發，我只是藉槍聲嚇阻被害人而已，第2 槍是被告
    乙○○要將甲○○手上槍支取回時，槍支還在甲○○手上，
    因不小心走火而開了1 槍，並未打到任何人」、「實際上有
    2 槍是我開的，第3 槍是在拉扯時無意中擊發」云云。
二、經查：
  (一)被告乙○○及甲○○持以對付被害人丙○○所使用之槍彈，
    有95年度槍保字第358 號扣押物品清單（見原審卷第138 頁
    ）、照片6 張（見警卷第27頁）附卷可稽，復有上開槍、彈
    扣案可證。再上開槍、彈查扣後，經送內政部警政署刑事警
    察局以性能檢驗法及試射法鑑定結果「送鑑改造手槍（含彈
    匣1 個，槍枝管制編號：0000000000號）壹把，認係由仿BE
    RETTA 廠84型半自動手槍製造之槍枝，換裝土造金屬槍管而
    成之改造手槍1 把可發射子彈具有殺傷力，而送鑑子彈2 顆
    ，認係具8.9mm 金屬彈頭之土造子彈，均經實際試射，均可
    擊發，認均具殺傷力」，此有上開扣押槍彈清單、內政部警
    政署刑事警察局95年10月25日刑鑑字第0950141405號槍彈鑑
    定書各1 份在卷可參，另送鑑定之彈頭1 顆、彈殼1 顆，認
    「係均已擊發之土造金屬彈頭、彈殼」，亦有內政部警政署
    刑事警察局95年10月18日刑鑑字第0950133509號槍彈鑑定書
    1 份在卷可參（見臺灣高雄地方法院檢察署95年度偵字第22
    517 號卷第81-86 頁），足徵扣案之被告乙○○上開所持有
    並事後被告等所持以射擊之改造手槍1 把子彈5 顆，均具有
    殺傷力，應屬槍砲彈藥刀械管制條例第4 條第1 項第1 款所
    管制之物品無訛。
  (二)被告乙○○於警詢中供稱：「我當時看後面還有人拿木棍打
    我的車子，我就拿槍向後方開1 槍不過沒有擊發」等語（見
    95年度偵字第23710 號卷第3 頁），於檢察官偵查中供稱：
    「槍是我帶過去的，當時我坐在車子的駕駛座，我拿槍出來
    對外面比一下」（見95年度偵字第22517 號偵查卷第53頁）
    。被告甲○○於警詢中供稱：「乙○○看到他們在砸車就拿
    手槍往丙○○射擊3 槍，第1 槍沒有擊發，子彈掉在車子後
    座。」（見甲○○警卷第3 頁），於本院前審準備程序及審
    理中供稱：「我當時是想嚇阻丙○○，所以把槍拿起來往地
    上擊發，並無要傷害他的意思，只是想學乙○○嚇阻他。當
    時會開槍是出於自衛，要保護自己而已」等情（見本院上訴
    卷第76、96頁）。核與被害人即證人丙○○於95年8 月30日
    檢察官偵訊時結證：「我到案發地點旁邊的金咖啡，過了
    約5 分鐘後，甲○○他們開了一輛銀色SENTRA 180的車子，
    我就走向車子，甲○○他們就倒車，那時車窗已經搖下，在
    車內開槍，第1 槍朝我頭開，是坐駕駛座的人開的，我『蹲
    下』沒打到，第2 槍還是朝著我開，是從車內開出，第3 槍
    我確定是甲○○開槍打我的」等語（見臺灣高雄地方法院檢
    察署95年度偵字第22517 號卷第25-26 頁、第69頁），證人
    丙○○復於96年2 月13日原審審理時結證：「因為我看到乙○○坐在駕駛座上拿槍，所以我才說第1 槍是駕駛座的人開
    槍的，又第2 槍我是看到甲○○從副駕駛座旁手伸出窗外並
    拿著槍，是甲○○開槍打我，我就中槍倒地，第3 槍現在印
    象模糊了」等語綦詳明確（見原審卷第207-212 頁）。及證
    人鄭博懷於95年8 月28日警詢中證稱：「被害人來不及反應
    就被開槍，開3 槍，丙○○左大腿中1 槍。」（見甲○○警
    卷第6 頁），復於95年8 月29日檢察官偵訊中證稱：「我請
    丙○○出面幫我與甲○○協調處理錢的事情，丙○○約甲○○在建國國小那邊碰面，案發當天丙○○告訴我甲○○已經
    到了，丙○○就在路旁拿起類似木棍向甲○○他們車子衝過
    去，丙○○到達車子邊時我就聽到2 聲槍聲，車子開走後再
    繞回來再開1 槍，後來丙○○就倒地了，我去扶丙○○，丙○○說是甲○○開槍」等語（見臺灣高雄地方法院檢察署95
    年度偵字第22517 號卷第14-15 頁）。證人鄭博懷復於95年
    12月26日原審審理時結證：「當時丙○○從路邊隨手拿了1
    支木棍敲打甲○○的車子，我在後面，然後我就聽到槍聲從
    車上開槍，開了1 槍之後他們（被告等）車輛往前停了一下
    再開1 槍，車輛又轉回來再開了1 槍，甲○○的車第3 槍開
    完之後就開走了，丙○○告訴我是甲○○開的槍」等語（見
    原審卷第123-131 頁）大致相符。由上觀之，雖被告乙○○
    於檢察官偵查中改稱僅拿槍比一下，否認有射擊之行為，被
    告甲○○亦稱乙○○射擊第1 槍沒有擊發云云，但依被害人
    即證人丙○○之陳述，以及證人鄭博懷之證述，被告甲○○
    於警詢中之陳述核對結果，足認本件一共射擊3 槍，且射擊
    第1 槍之人應為被告乙○○所為，射擊丙○○第2 、3 槍之
    人應為被告甲○○所為，至為明顯。至於被告甲○○雖表示
    乙○○射擊第1 槍沒有擊發，被告乙○○亦稱其拿槍向後方
    開1 槍不過沒有擊發云云，但依本件扣押之槍彈係屬彈匣式
    設計而非左輪手槍，如有1 槍未擊發，該槍應屬卡住之情形
    ，除以手動式退彈外，應不可能再擊發第2 、3 槍以觀，應
    認被告乙○○拿槍向後方開1 槍時確有擊發，且因其在車內
    射擊，其彈殼掉落在車廂內無疑（如車廂內掉落者係一完整
    子彈，尚未擊發，則被告乙○○既僅使用2 發子彈，其被查
    獲時之子彈應係3 發而非2 發）。
  (三)本件扣案之槍、彈經送鑑定結果，均具有殺傷力，有內政部
    警政署95年10月25日刑鑑字第0950141405號、95年10月18日
    刑鑑字第0950133509號槍彈鑑定書各1 份在卷可稽。而被害
    人丙○○確係甲○○持上開槍彈射擊，受有左膝開放性傷口
    並異物殘留體內、左膝臏骨骨折之傷害，復有丙○○之高雄
    市立聯合醫院（乙種）字第T ：8-718 號、（乙種）字第T
    ：9-485 號診斷書及96年11月28日聯醫病字0960007816號函
    各1 紙在卷可按。選任辯護人徐文彬律師請求向醫院函詢被
    害人膝蓋傷之彈道走向，據高雄市立聯合醫院96年11月28日
    高市聯醫病字第0960007816號函稱「丙○○急診時，發現左
    外側約1 ×1 公分傷口，而Ｘ光與手術中發現疑似子彈異物
    是停留在左膝內側，稍稍高於外側傷口，故推論行進方向為
    由外側向內側。」；被告甲○○雖辯稱：「我會開槍是出於
    自衛，係為保護自己」云云。惟查被告乙○○持槍伸出窗外
    射擊第1 槍後，被告甲○○立即自汽車排檔處接取手槍伸出
    左前車窗外朝丙○○射擊1 槍，而擊中丙○○左膝，乙○○
    駕駛車輛前行又轉回來，甲○○再射擊1 槍等情，已如前述
    ，由甲○○開槍射擊丙○○過程以觀，其等既手持槍枝直接
    朝丙○○射擊，且於第2 槍致丙○○中槍倒地而無反抗能力
    後，再開車回來補射擊1 發，足見其等本身已有殺人之犯意
    存在，並非因丙○○之攻擊始予以反抗，其主張正當防衛，
    尚屬無據，上開所辯，自無可取。被告甲○○復辯稱：「當
    時被害人丙○○要拿棍棒打我，因當時乙○○有拿槍枝嚇阻
    被害人後，把槍枝放在汽車的手排檔旁邊，所以我臨時起意
    拿起手排檔旁的槍枝往地面擊發，我只是藉槍聲嚇阻被害人
    而已」，「依被害人之傷勢，子彈異物是停留在左膝內側，
    稍稍高於外側傷口，可知被告是往地上射擊，子彈射進地面
    後向上彈跳而誤射入被害人」云云。然(1)被告甲○○既預料
    與鄭博懷及丙○○談判債務，可能發生衝突，始電邀友人乙○○前來協助，乙○○應允後即逕自攜帶槍、彈，駕駛汽車
    接載甲○○，同往約定之高雄市建國國小圍牆邊，果遇丙○○與鄭博懷，並遭丙○○持木棒打擊車輛之挑釁，乙○○見
    狀即取預藏之槍、彈射擊之後置諸其2 人搭坐之中間即汽車
    排檔處，被告甲○○復接取該槍彈朝丙○○再射擊之，足徵
    當被告乙○○取出槍彈射擊第1 槍彰顯其殺人之犯意與行為
    後，被告甲○○有殺人之默契，即有默示之殺人犯意聯絡，
    並有行為之分擔。(2)當被告乙○○射擊之後，雖丙○○仍然
    繼續往前衝來（見95年度偵字第22517 號偵查卷第14頁、原
    審卷第27頁），但其係以站立之方式直衝而來，當然腳有抬
    起來之時候，被告甲○○是坐在右前乘客座上，其位置較低
    ，而其坐在車內持槍往外射擊，當然以低空平射之方式朝丙○○低處射擊，否則伸出車外朝上空射擊或朝汽車旁之地下
    射擊，斷無射向丙○○之可能，其因而導致被害人之傷勢，
    子彈異物停留在左膝內側，稍稍高於外側傷口，亦與常情相
    符，否則如以槍枝往地面射擊，其往上彈跳因而擊中被害人
    之機會已很微小，縱使有擊中，因係從地面彈跳上來，其角
    度亦應甚大，亦無所謂「稍稍」高於外側傷口之可言，更何
    況被告甲○○於警詢及檢察官偵查中均未表示有何往地面射
    擊之情形，竟於事後改稱是往地面射擊云云，其所辯顯與事
    實不符。(3)尤以當被告乙○○對丙○○射擊第1 槍未擊中丙○○後，放下槍、彈於汽車排檔旁即駕車向前緩行，而由被
    告甲○○接取以擊之。被告乙○○又迴車，讓被告甲○○再
    射擊1 槍等情，苟2 人無置丙○○於死地之決意，豈有一不
    作二不休，對已無攻擊及抵抗力之丙○○，由被告乙○○駕
    車，被告甲○○持槍射擊，2 人聯手迴車續行射擊之理。
  (四)被告乙○○於本院前審辯稱：「被害人丙○○於檢察官偵查
    時，證稱案發被開第一、二槍時，均站在車子（即乙○○駕
    駛之小客車）右後方等情，而當時我確實坐在車內駕駛座，
    依日常生活經驗法則，子彈不會轉彎，坐在車內左前方駕駛
    座之人，因有車身阻隔，斷無對站立於車子右後方之人開槍
    射擊之理，並提出甲○○所寫之書信1 紙，指稱該書信係甲○○在看守所羈押中，利用看病時機，傳給我之書信，要求
    我配合串供，足證向被害人射擊之第1 槍，是甲○○開槍的
    ，我無開槍射擊被害人之行為，不能論以殺人未遂之共同正
    犯」等語（見上訴卷第63-66 頁）。經查被告乙○○係先私
    藏槍、彈，應被告甲○○之邀請而駕車逕自攜帶其先前私藏
    之槍、彈接載被告甲○○抵現場，旋即引發其逕自出示所攜
    帶之槍、彈並射擊之，其既坐於駕駛座之位置，則其射擊當
    朝車外，固然子彈不會轉彎，但被告乙○○於檢察官偵查中
    已供稱：「當時我4 個車窗全部搖下」（見95年度偵字第22
    517 號偵查卷第73頁），則其坐在駕駛座上，朝右後方射擊
    ，子彈經過右後車窗射出，當然屬於可能之事（如果被告乙○○再調整一下角度，靠向甲○○往後射擊，更屬可能），
    是第一槍由其為之，自屬可能。其後由搭坐於右前座（即副
    駕駛座）之被告甲○○接取其置諸二座位中間即排檔處之槍
    、彈，由被告甲○○伸出右前車窗外朝汽車右後方之被害人
    丙○○射擊，亦無子彈轉不轉彎之問題。況當被告乙○○對
    丙○○射擊第1 槍未擊中丙○○後，置下槍、彈於汽車排檔
    旁即駕車向前緩行，而由被告王鴻接取以擊之。被告乙○○
    又迴車，讓被告甲○○再射擊1 槍等情，苟二人無置丙○○
    於死地之決意與默契及行為分擔，豈有一不作二不休，對無
    攻擊及抵抗力之丙○○，聯手射擊及迴車續射擊之理。至於
    被告乙○○提出甲○○所寫之書信一紙，指稱「該書信係甲○○在看守所羈押中，利用看病時機，傳給我之書信，要求
    我配合串供，足證向被害人射擊之第一槍，是甲○○開槍的
    ，我無開槍射擊被害人之行為」云云，與後述中性證人呂政
    旭之證詞不符，應以呂政旭之證詞為正確可信，更何況被告
    乙○○於警詢中僅坦承第1 槍由其射擊，猶表示「沒有擊發
    」，其後2 槍則由甲○○射擊，亦無所謂「配合串供」之可
    言，上揭書信正足以證明係被告2 人協串謀議意圖混淆事實
    真象。
  (五)被告甲○○於本院前審及本院審理中辯稱：「我因見丙○○
    敲打乙○○駕駛之自用小客車，為阻止丙○○之行為，才由
    乙○○手中取得槍枝對車外之地上射擊，僅意圖嚇阻丙○○
    敲打車子之舉動，絕無殺人之故意。係往地上之方向射擊，
    才會擊中丙○○之左膝蓋處，若有殺人之犯意，在車內舉槍
    往外向站立之丙○○射擊，理應擊中其身體要害位置，不可
    能僅射中其膝蓋位置。至於第3 槍係我與乙○○2 人在拉扯
    槍枝時，不慎誤觸板機而擊發，茍係故意開槍射擊之殺人行
    為，以當時被害人受傷倒地之情形下，豈有未射中之理」云
    云（見上訴卷第76、86頁）然被告乙○○之槍、彈原係置放
    於隱密之駕駛座下腳踏板處，用布覆蓋，車駛抵現場，遭丙○○持木棒打擊車輛之挑釁，乙○○見狀即取預藏之槍、彈
    射擊之後置諸其2 人搭坐之中間即汽車排檔處，被告甲○○
    復接取該槍彈朝丙○○再射擊之，已迭據被告甲○○於本院
    前審調查審理時供明，足徵首先用槍者乃被告乙○○，而非
    被告甲○○，亦即第1 槍係被告乙○○之射擊行為，俟被告
    乙○○放下槍彈於其右側，開車前進，被告甲○○始接取該
    槍彈發射第2 槍，當被告乙○○射擊之後，雖丙○○仍然繼
    續往前衝來（見95年度偵字第22517 號偵查卷第14頁、原審
    卷第27頁），但其係以站立之方式直衝而來，當然腳有抬起
    來之時候，被告甲○○是坐在右前乘客座上，其位置較低，
    而其坐在車內持槍往外射擊，當然以低空平射之方式朝丙○○低處射擊，是其剛好射入丙○○左膝蓋，顯符常情。其因
    而導致被害人之傷勢，子彈異物停留在左膝內側，稍稍高於
    外側傷口，亦與常情相符；被告乙○○車漸遠，卻又迴車，
    讓被告甲○○再射擊第3 槍。被告等1 人開車前進，1 人持
    槍射擊，既是在汽車行進中，被告2 人各有所司，豈有拉扯
    槍枝機會而不慎誤觸扳機而擊發。所辯非故意開槍射擊，無
    殺人行為云云，無非卸責之詞。
  (六)被告乙○○另辯稱：「本件是甲○○開槍射擊丙○○，我並
    未開槍射擊丙○○」云云。惟查被告乙○○係開第一槍射擊
    丙○○之人，已據證人丙○○證述明確，被告乙○○於原審
    審理中亦供稱：「（95年9 月7 日第1 次警詢筆錄所言是否
    屬實？）除了甲○○叫我將槍帶出來這點不實在，其他實在
    。」（見原審卷第27頁），而被告於95年9 月7 日第1 次警
    詢筆錄所言即供稱其確有拿槍向後方開1 槍（見95年度偵字
    第23710 號偵查卷第3 頁）；而證人即同案被告甲○○於原
    審審理時結證稱：「是乙○○要我頂罪」等語（見原審卷第
    30頁）。核與證人呂政旭於原審審理時結證：「我當天在囚
    車上時，有聽到乙○○與甲○○在交談，我聽到乙○○跟甲○○說，要甲○○分擔開槍的事情，如果甲○○承擔下來，
    要幫他請律師打官司」等語情節大致相符（見原審卷第213
    頁），按證人呂政旭與被告乙○○、甲○○等人素不相識，
    衡情應無誣攀之動機及必要，況且被告乙○○、甲○○2 人
    對證人此部份證詞亦無爭執，是證人呂政旭上開證述應屬可
    採。從而被告乙○○上開辯解，亦非可取。
  (七)被告乙○○指定辯護人即本院公設辯護人李佩娟請求詰問證
    人即共同被告甲○○，經檢辯雙方交互詰問，甲○○以證人
    身分結證稱：「95年8 月28日與乙○○同往建國國小旁與鄭
    博懷談判債務，被害人有打後車廂，即見乙○○出示槍枝比
    畫未開槍，以示嚇阻後置放槍枝於排檔處，嗣即自取乙○○
    置放排檔處之槍枝，效法乙○○之嚇阻行為，持該槍往車窗
    外右後方之丙○○一步之近距離地上射擊，不知道有打中人
    ，擊發1 槍之後，又迴車抵現場乃因乙○○告訴我看到被害
    人蹲下去，故回來看被害人發生何事。另1 槍是乙○○拉著
    我的手阻止再開槍而誤觸扳機擊發的，當時槍口向駕駛座左
    上方的窗戶，是故2 顆子彈擊發出去，當時被害人在我車子
    的後面，擊發這兩槍後，就離開了，不確定是否有人來救護
    。我未叫乙○○拿槍到現場，出示槍枝比畫後始知之，我尚
    未當兵，我不會開槍。效法乙○○嚇阻而主動開槍，開第一
    槍時他沒有阻止我，迴車之後，乙○○拉我手中之槍阻止之
    ，卻又擊發1 槍。我總共有開兩槍。乙○○沒有開槍。」云
    云。被告甲○○前既迭謂「開槍是出於自衛，要保護自己」
    等情，被告乙○○又迭謂「攜帶槍彈抵現場出示並開槍，意
    在嚇阻敲擊後車廂之丙○○」、「旋即出示其所攜帶之槍彈
    朝被害人方向（車後方）喊一聲『喂』後置諸其2 人所並坐
    之汽車中間排檔處」云云，二者已不一致，況既在嚇阻敲擊
    後車廂之丙○○，當被告等駕車離去之後見丙○○蹲之地上
    ，絕無迴車之必要，殊無一不作二不休，對無攻擊及抵抗力
    之丙○○，聯手射擊及迴車既不救助反再射擊一槍後始揚逸
    之。被告等1 人開車前進，1 人持槍射擊，既是在汽車行進
    中，被告2 人各有所司，豈有拉扯槍枝機會而不慎誤觸扳機
    而擊發，若謂拉扯槍枝而擊發，在慌亂中必然無法瞄準窗外
    ，而在車內其竟射向左前車窗外，誠然不可思議。前揭所述
    ，顯在卸責與迴護，並無足取。
  (八)按共同正犯之成立，有以共同犯意而共同實施犯罪構成要件
    之行為者，有以自己犯罪之意思，參與犯罪構成要件以外之
    行為者，有雖以幫助他人犯罪之意思而參與犯罪構成要件之
    行為者，有以自己犯罪之意思，事前同謀推由一部分實施犯
    罪之行為者，均屬之，司法院大法官會議釋字第109 號解釋
    可供參考。蓋共同正犯，係共同實施犯罪行為之人，在共同
    意思範圍內，各自分擔犯罪行為之一部，相互利用他人之行
    為，以達其犯罪之目的，其成立不以全體均參與實施犯罪構
    成要件之行為為要件。共同正犯之意思聯絡，不以數人間直
    接發生者為限，間接之聯絡者，亦包括在內，復不限於事前
    有所謀議，僅於行為當時有共同犯意之聯絡，於行為當時，
    基於相互之認識，不論明示通謀或相互間默示合致，以共同
    犯罪之意思參與，均屬之；而行為分擔，亦不以每一階段皆
    有參與為必要，倘具有相互利用其行為之合同意思所為，仍
    一共犯團體，團體中任何一人之行為，均為共犯團體之行為
    ，他共犯均須負共同責任，初無分別何一行為係何一共犯所
    實施之必要。（最高法院55年度台上字第522 號、87年度台
    非字第35號、85年度台上字第4962號、88年度台上字第2230
    號、第2858號判決、最高法院28年上字第3110號、73年台上
    字第1886號、77年台上字第2135號判例意旨參照）。被告乙○○於95年6 月間之某日，在高雄市○○路某處，以3 萬元
    之價格，向綽號「阿明」之不詳姓名籍址成年男子購得仿BE
    RETTA 廠84型半自動之可發射子彈具有殺傷力之改造手槍（
    槍枝管制編號：0000000000號，含彈匣1 個）1 把及供上述
    手槍所用具殺傷力之土造子彈5 顆藏置在高雄市○○區○○
    路325 號10樓之1 住居處，未經許可而無故持有上開手槍、
    子彈，此部分係被告乙○○之個人行為，其非法持有槍彈，
    違反槍砲彈藥刀械管制條例已經本院判決確定，與被告甲○○無涉，95年8 月28日上午應被告甲○○電邀協助談判債務
    ，被告乙○○逕自取其所有之槍彈藏諸於其汽車腳踏板處，
    攜帶槍彈接載被告甲○○赴約，此攜帶槍彈之行為，仍屬被
    告乙○○之個人行為，為其前述判決確定之非法持有槍彈違
    反槍砲彈藥刀械管制條例之一部分，仍與被告甲○○無涉。
    惟槍彈為殺人之利器，其持有既為法之所禁，尤無任意攜帶
    至公共場所出示於眾之必要，茲被告乙○○為協助談判債務
    ，不惜攜帶槍彈前往，已難推諉其殺人之蓄意，其萌殺人之
    犯意，情極明顯。被告乙○○與被告甲○○駛抵現場後，遭
    遇丙○○持木棒打擊車輛之挑釁，乙○○見狀即取預藏之槍
    、彈射擊之，已表現其殺人之行為，旋置諸其2 人搭坐之中
    間即汽車排檔處，被告甲○○見狀，即接取該槍彈伸出右前
    車窗朝車右後方之丙○○再射擊之，此際被告甲○○始萌殺
    人之默示犯意聯絡，即於行為當時，基於相互之認識，相互
    間默示合致，以共同犯罪之意思參與而分擔行為，被告甲○○射擊丙○○受傷後，被告乙○○復迴車讓被告甲○○遂行
    其發射第3 槍，均係在同一殺人犯罪意思範圍內，各自分擔
    犯罪行為之一部，相互利用他人之行為，以達其犯罪之目的
    ，是被告甲○○與被告乙○○就殺人未遂部分自屬共犯關係
    ；至被告甲○○於被告乙○○將該槍彈旋置諸其2 人搭坐之
    中間即汽車排檔處，被告甲○○見狀，即接取該槍彈伸出右
    前車窗朝車右後方之丙○○再射擊之，此部分係臨時起意，
    基於自己犯罪之意思而為，與被告乙○○間並無「相互利用
    他人之行為，以達其犯罪之目的」，自與被告乙○○先前之
    非法持有槍彈之犯罪，並無共犯關係；惟被告甲○○接取該
    槍彈伸出右前車窗朝車右後方之丙○○射擊之行為，仍然係
    先持有然後射擊，即取得槍彈與射擊係屬2 個法律犯罪概念
    ，並非基於同1 個行為，而刑法牽連犯之規定既已經於95年
    7 月1 日修正後刪除，此2 罪自應分論併罰，並無想像競合
    犯規定之適用。
  (九)綜上所述，被告等所辯各情，無非卸責之詞，不足採信。本
    件事證明確，被告等此部分之犯行，均堪以認定。
三、查被告乙○○於95年5 年6 月間，向綽號「阿明」之人購得
    上開具有殺傷力之改造手槍1 把子彈5 顆之行為，係犯槍砲
    彈藥刀械管制條例第8 條第4 項、同條例第12條第4 項未經
    許可持有改造手槍子彈罪（此部分已判決確定）。核被告乙○○與被告甲○○於95年8 月28日上午在高雄市前金區○○○路107 號對面建國國小圍牆邊，持上開槍、彈共同射殺被
    害人丙○○，未造成死亡之行為，係各犯刑法第271 條第2
    項、第1 項殺人未遂罪，被告甲○○、乙○○間，就上開殺
    人未遂犯行，有犯意連絡及行為分擔，均為共同正犯。被告
    乙○○持槍彈射殺，其持有槍彈之行為，為先前非法持有槍
    彈犯行之一部分，不能割裂，不能再論以槍砲彈藥刀械管制
    條例之罪。惟被告甲○○臨時接取槍彈射殺丙○○，應另構
    成槍砲彈藥刀械管制條例第8 條第4 項、同條例第12條第4
    項之未經許可持有改造手槍及未經許可持有子彈罪，所犯未
    經許可持有改造手槍罪與未經許可持有子彈罪2 罪間，係基
    於1 行為而同時觸犯2 罪名，應依想像競合犯之規定，從其
    較重之未經許可持有改造手槍罪處斷，檢察官就被告甲○○
    未經許可持有改造手槍罪與未經許可持有子彈罪部分雖未引
    用起訴法條，但於起訴事實已經提起，此部分應認為已經起
    訴。被告甲○○所犯未經許可持有改造手槍罪與殺人未遂罪
    2 罪間，犯意各別，行為互異，應予分論併罰。被告甲○○
    、乙○○就故意殺人部分，均已著手於犯罪行為之實行，而
    未至被害人丙○○死亡之結果，均為未遂犯，均應依刑法第
    25條第2 項之規定減輕其刑。被告乙○○有上開事實欄前科
    犯罪紀錄，有臺灣高等法院被告前案紀錄表在卷可稽，其受
    有期徒刑以上刑之執行完畢，於5 年以內再故意犯本件有期
    徒刑以上之罪，為累犯，應依刑法第47條第1 項之規定加重
    其刑，惟其所犯殺人未遂部分之法定刑為死刑、無期徒刑部
    分，依刑法第64條第1 項、第65條第1 項規定，不得加重。
    被告乙○○同時有刑法之加重及減輕事由，依刑法第71條規
    定，應先加重後減輕。
四、原審就此部分，據以論罪科刑，固非無見，惟(一)被告乙○○
    射擊後，將槍彈放置於其右側之汽車排檔處，此時，被告甲○○見狀，始萌生非法持有槍、彈殺人犯意而與被告乙○○
    取得默示之犯意聯絡，坐在小客車右前座之被告甲○○始自
    其左側排檔處接取被告乙○○放置之槍、彈進行殺人之射擊
    行為，並非自始即打電話叫乙○○攜帶槍、彈到場，詳如下
    述；原審認係預先2 人萌殺人之犯意，共同攜帶槍彈同往上
    開地點，俟被告乙○○用槍後，即自「被告乙○○之手中」
    接取槍、彈，尚有未合。(二)被告甲○○臨時接取槍彈射殺丙○○未遂，所犯未經許可持有改造手槍罪與未經許可持有子
    彈罪2 罪間，係基於1 行為而同時觸犯2 罪名，應依想像競
    合犯之規定，從其較重之未經許可持有改造手槍罪處斷，並
    與所犯殺人未遂罪間，犯意各別，應予分論併罰，已如前述
    ；原判決認被告甲○○所犯未經許可持有改造手槍罪與未經
    許可持有子彈罪、殺人未遂罪間，係基於1 行為而同時觸犯
    3 罪名，應依想像競合犯之規定，從其較重之殺人未遂罪處
    斷，亦有未合。被告等此部分上訴意旨，或否認犯罪，或指
    摘原判決量刑過重不當，檢察官上訴意旨，指摘原判決量刑
    過輕不當，固均無可取，但原判決既有如上所述可議之處，
    此部分即屬無可維持，自應由本院將原判決關於乙○○殺人
    未遂部分及甲○○部分撤銷改判，被告乙○○犯數罪，且已
    定應執行刑，此部分既因上訴而撤銷，原定之執行刑，亦應
    併予撤銷。爰審酌被告乙○○係累犯，違反槍砲彈藥刀械管
    制條例部分已經另案判決確定，被告甲○○持有槍彈之時間
    較短，其情節較被告乙○○輕，以及被告2 人之殺人犯罪動
    機、目的、手段、智識程度、生活狀況，被害人所生損害，
    及被告2 人事後相互推諉等一切情狀，分別量處被告乙○○
    殺人未遂部分有期徒刑7 年3 月；被告甲○○未經許可，持
    有可發射子彈具有殺傷力之改造手槍部分處有期徒刑3 年2
    月，併科罰金新臺幣2 萬元；殺人未遂部分，處有期徒刑6
    年9 月；並定其應執行為有期徒刑9 年9 月，罰金新臺幣2
    萬元。併就被告甲○○所處罰金部份諭知如易服勞役，以新
    臺幣1000元折算1 日。扣案之仿BERETTA 廠84型半自動手槍
    1 支（槍枝管制編號：0000000000號），係違禁物，不問屬
    於犯人與否，應依刑法第38條第1 項第1 款規定，分別於甲○○未經許可，持有可發射子彈具有殺傷力之改造手槍部分
    及殺人未遂部分、乙○○殺人未遂部分宣告沒收。又被告等
    用以行兇之上開具有殺傷子彈5 顆，其中3 顆已經擊發，另
    扣案之子彈2 顆亦因試射而滅失，均不另宣告沒收。
五、公訴意旨另以：甲○○基於殺人之犯意，於民國95年8 月28
    日上午7 、8 時許，以電話與乙○○聯絡，告知伊與丙○○
    等人相約處理債務，有人要打伊，叫乙○○攜帶槍、彈到場
    ，乙○○乃與甲○○共同基於殺人之犯意聯絡，依約自其住
    處取出具殺傷力之改造手槍1 支及土造子彈5 發，於同日上
    午9 時許攜帶該槍、彈駕駛自用小客車至高雄市○○路搭載
    甲○○，而於同日上午9 時20分許到達案發現場，旋由乙○○持槍先向丙○○射擊1 槍未中，嗣再由甲○○持槍先後向
    丙○○射擊子彈2 發等情，認甲○○叫乙○○攜帶槍、彈到
    場，乙○○依約自其住處取出具殺傷力之改造手槍1 支及土
    造子彈5 發，於同日上午9 時許攜帶該槍、彈起，至甲○○
    持槍前之行為部分（按甲○○持槍、彈之行為已經本院認定
    有罪），甲○○亦涉犯未經許可持有可發射子彈具有殺傷力
    之槍、彈罪，且此部分與乙○○間有共犯關係云云。訊據被
    告甲○○否認有此部分犯行，辯稱：「並未以電話叫乙○○
    攜帶槍、彈到場」云云。經查：證人即被告乙○○於警詢及
    95年9 月7 日檢察官偵查初訊（按乙○○於檢察官之初訊並
    未具結，就其關於被告甲○○部分並無證據能力，但應仍可
    做為彈劾證據）中雖均指稱「甲○○打電話叫我拿槍過去」
    云云，惟證人即被告乙○○嗣於95年10月12日檢察官訊問時
    即具結證稱：「甲○○沒有打電話叫我拿槍過去」，「我用
    1 個黑色袋子裝著，放在腳踏板，是我拿起來要嚇阻時，甲○○才知道」（見95年度偵字第22517 號偵查卷第72頁），
    復於原審審理中具結證稱：「我私下有帶槍過去，甲○○不
    知道我帶槍去」（見原審卷第233 頁），而本件係因丙○○
    於95年8 月28日上午8 時許，撥電話給甲○○，相約於95年
    8 月28日上午9 時許，在高雄市前金區○○○路107 號對面
    建國國小圍牆邊見面談判。甲○○接聽電話後，要求友人黃
    賀婷、吳怡真開車載其至現場。甲○○至現場後發現丙○○
    、鄭博懷方面有多人在場，認為可能對其不利，立即打電話
    央請友人乙○○開車前來協助，乙○○應允後，始攜帶上開
    改造手槍及土造子彈5 顆，前往搭載被告甲○○，並非自始
    即由乙○○前往現場，此已經被告甲○○供述甚明，並有證
    人吳宜真、黃賀婷於警詢中之證言可證，足證被告甲○○初
    無鬥毆之意，而其至現場後發現丙○○、鄭博懷方面有多人
    在場，認為可能對其不利，立即打電話央請友人乙○○開車
    前來協助，倉促之間是否即有向被告乙○○借槍彈使用之情
    形，亦值懷疑，此外本院復查無其他確切證據足資證明被告
    甲○○有此部分犯行，此部分被告甲○○被訴犯罪尚屬不能
    證明，因公訴人認此部份與前開被告甲○○被認定有罪之未
    經許可持有可發射子彈具有殺傷力之槍、彈罪部分有實質上
    1 罪關係，此部分爰不另為無罪之諭知。
六、被告乙○○違反槍砲彈藥刀械管制條例部分已經判決確定，
    不另論列，附此敘明。
據上論結，應依刑事訴訟法第369 條第1 項前段、第364 條、第
299 條第1 項前段，槍砲彈藥刀械管制條例第8 條第4 項、第12
條第4 項，刑法第11條前段、第28條、第47條第1 項、第271 條
第2 項、第1 項、第55條、第25條第2 項、第42條第3 款、第38
條第1 項第1 款、第51條第5 款，判決如主文。
本案經檢察官林應華到庭執行職務。
中    華    民    國    97    年    5     月    22    日
                  刑事第五庭    審判長法  官  曾永宗
                                      法  官  王伯文
                                      法  官  任森銓
以上正本證明與原本無異。
如不服本判決應於收受本判決後10日內向本院提出上訴書狀，其
未敘述上訴理由者，並得於提起上訴後10日內向本院補提理由書
狀（應附繕本）「切勿逕送上級法院」。
中    華    民    國    97    年    5     月    22    日
                                      書記官  廖素珍
附錄本判決論罪科刑法條：
槍砲彈藥刀械管制條例第8條第4項：
未經許可，持有、寄藏或意圖販賣而陳列第1項所列槍枝者，處3
年以上10年以下有期徒刑，併科新臺幣700萬元以下罰金。
槍砲彈藥刀械管制條例第12條第4項：
未經許可，持有、寄藏或意圖販賣而陳列子彈者，處5年以下有
期徒刑，併科新台幣300 萬元以下罰金。
刑法第271條
殺人者，處死刑、無期徒刑或 10 年以上有期徒刑。
前項之未遂犯罰之。


司法院資訊處製作；財團法人民間司法改革基金會備份。
